【裁判字號】    98,上訴,4673
【裁判日期】    981209
【裁判案由】    恐嚇
【裁判全文】
臺灣高等法院刑事判決                98年度上訴字第4673號
上  訴  人
即  被  告  乙○○
上列上訴人因恐嚇取財案件，對於臺灣士林地方法院98年度審訴
字第739號，中華民國98年9月18日所為之判決（起訴案號：臺灣
士林地方法院檢察署97年度偵字第14753號、第15519號、第1552
0號、第16501號、98年度偵字第5803號），提起上訴，本院裁定
如下：
    主  文
上訴駁回。
    理  由
一、按不服地方法院之第一審判決而上訴者，應向管轄第二審之
    高等法院為之。上訴書狀應敘述具體理由。上訴書狀未敘述
    上訴理由者，應於上訴期間屆滿後二十日內補提理由書於原
    審法院，逾期未補提者，原審法院應定期間先命補正。第二
    審法院認為上訴書狀未敘述理由或上訴有第362 條前段之情
    形者，應以判決駁回之，但其情形可以補正而未經原審法院
    命其補正者，審判長應定期間先命補正。刑事訴訟法第 361
    條、第367 條分別定有明文。所謂不服第一審判決之具體理
    由，係指依據卷內訴訟資料，具體指摘第一審判決關於認定
    事實、適用法律及量刑等項，有違法或不當之情形而言，此
    為提起第二審上訴之法定要件。倘上訴人之上訴書狀或補提
    之上訴理由書，雖有敘述上訴理由，惟並未具體敘述第一審
    判決有上述違法、不當情形，即與未敘述具體理由無異，所
    為上訴，即不符合上訴之法定要件。
二、經查：
（一）原審判決以：上訴人即被告乙○○於原審準備程序期日及
      審理時自白關於恐嚇取財部分之犯罪事實（被告僅就恐嚇
      取財部分上訴，其餘之賭博及剝奪人之行動自由罪部分均
      經原審判決確定），核與被害人甲○○及證人葉梅於檢察
      官偵查中之證述、起訴書所載其他證據相符，足見被告此
      部分之自白與事實相符，認定被告確實有對被害人甲○○
      恐嚇取財之犯行，又因被告為累犯，就此部分量處有期徒
      刑7 月。從形式上審查，其認事用法，並未違反法令，或
      悖離經驗法則、論理法則，量刑亦屬允當。
（二）被告上訴意旨略稱：被告之前問過原審辯護人，辯護人告
      知本案可以易科罰金不會被關，事後得知原審就恐嚇取財
      部分判處有期徒刑7 月，感到錯愕，且被告發現被害人詐
      賭後，被害人亦同意返還詐賭款項，被告與其關係良好，
      被告並無恐嚇取財的主觀犯意，希望撤銷改判等語。
（三）按量刑輕重，係屬事實審法院得依職權自由裁量之事項，
      苟其量刑已以行為人之責任為基礎，並斟酌刑法第57條各
      款所列情狀，而未逾越法定刑度或有濫用權限情事，即不
      得任意指為違法（最高法院75年臺上字第7033號判例、98
      年度臺上字第5002號判決意旨參照）。本件原判決於量刑
      時依刑法第57條規定審酌被告犯罪時之相關一切情狀稱：
      「被告與另被告甲○○、張蘇子英及葉梅共同意圖營利經
      營賭場並聚眾賭博，影響社會風氣甚鉅，其中被告乙○○
      、甲○○、魏國慶、李文經竟認賭客張金龍、紀文隆詐賭
      而妨害其等行動自由且索取賭債，並被告乙○○又強逼引
      領該賭客進場賭博之吳月娥及甲○○，造成被害人等所受
      傷害不輕，惟被告等於犯後均能坦承犯行，及其等生活與
      家庭狀況及智識程度等一切情狀」，就被告犯恐嚇取財部
      分量處有期徒刑7 月，已就其量刑刑度詳為審酌並敘明理
      由，並未逾越法定刑度，且因被告所犯刑法第346條第1項
      恐嚇取財罪之法定刑為6月以上、5年以下之有期徒刑，被
      告係累犯，為刑法第47條第1 項規定之必加重原因，原審
      就此部分量處被告有期徒刑7 月，實乃法律所定最低度之
      刑，原審顯已依其自由裁量權限給予被告最大之機會。再
      者，被告於偵查中及原審均已自白確有對被害人為本件恐
      嚇取財犯行，並有被害人甲○○及證人葉梅等人之證述及
      行動電話通聯紀錄等為憑，被告其於原審判決後主張「被
      害人亦同意返還詐賭款項，被告與其關係良好，被告並無
      恐嚇取財的主觀犯意」等，顯係事後卸責之詞，被告所言
      自非屬上訴第二審之具體理由。
    此外，上訴意旨未具體指摘原審判決關於認定事實、適用法
    律及量刑等事項，究竟有何違法或不當之具體情形。揆諸上
    開說明，本件上訴未敘述具體理由，屬不合法律上之程式，
    應予駁回，並不經言詞辯論為之。
據上論斷，依刑事訴訟法第367條前段、第372條，判決如主文。
中    華    民    國    98    年    12    月    9     日
                  刑事第十三庭  審判長法  官  曾德水
                                      法  官  崔玲琦
                                      法  官  遲中慧
以上正本證明與原本無異。
不得上訴。
                                      書記官  陳韋杉
中    華    民    國    98    年    12    月    10    日
法條附錄：
刑法第346條
意圖為自己或第三人不法之所有，以恐嚇使人將本人或第三人之
物交付者，處6 月以上5 年以下有期徒刑，得併科1 千元以下罰
金。
以前項方法得財產上不法之利益，或使第三人得之者，亦同。
前二項之未遂犯罰之。


司法院資訊處製作；財團法人民間司法改革基金會備份。
